# 外国企业转让其持有的境内企业的股权应如何缴纳所得税

提问人：coolfish 时间：2011-12-28 10:50:23
请教个问题：一家外国企业，在中国境内直接投资设立一家企业，百分百控股，现在将股权全部转让给境内一家企业。假设当时投资成本 3000 万，转让时点上该被投资企业未实现盈利。转让价款 5000 万，那么，就这笔股权转让业务，怎么进行缴纳所得税？ 有没有具体的法规文件？

回答人：chenyiwei
主要规定是《关于加强非居民企业股权转让所得企业所得税管理的通知》（国税函[2009]698号）和《关于非居民企业所得税管理若干问题的公告》（国家税务总局公告[2011]24号）等。具体操作建议咨询主管税务机关。